-paradigm: ZERO
 -flex: .
  gramm: sg
  gloss: SG
 -flex: .en.//.erӡ.//.orӡ.//.ārӡ.//.ār.//.ӡon.//.gon.//.ӡor.//.on.//.iyā.//.xīl.//.gala.//.gufta.//.īf.
  gramm: pl
  gloss: pl
 -flex: .yā.//.ā.
  gramm: poss
  gloss: poss
 -flex: .inder.
  gramm: loc
  gloss: loc
 -flex: .qati.
  gramm: com
  gloss: com
 -flex: .ac.
  gramm: lim
  gloss: lim
 -flex: .avān.
  gramm: purp
  gloss: purp
 -flex: .ǰo.
  gramm: loc
  gloss: loc
 -flex: .r.
  gramm: dat
  gloss: dat
 -flex: .i
  gramm: 3sg
  gloss: 3sg
 -flex: .ō//.yō
  gramm: q
  gloss: q
 -flex: .di//.dī
  gramm: cnj
  gloss: cnj
 -flex: .aθ
  gramm: emph
  gloss: emph
 -flex: .at
  gramm: cnj
  gloss: and
 -flex: .um
  gramm: 1sg
  gloss: 1sg
 -flex: .i//.at
  gramm: 2sg
  gloss: 2sg
 -flex: .d//.t//.i
  gramm: 3sg
  gloss: 3sg
 -flex: .an
  gramm: 1pl
  gloss: 1pl
 -flex: .at//.af
  gramm: 2pl
  gloss: 2pl
 -flex: .an//.af
  gramm: 3pl
  gloss: 3pl
 -flex: .ak
  gramm: dim
  gloss: dim
 -flex: na.
  gramm: neg
  gloss: neg
 -flex: mā.
  gramm: neg
  gloss: neg
 -flex: .gī.//.ī.//.ax̌.
  gramm: nomin
  gloss: nomin
 -flex: .gār.
  gramm: act
  gloss: act


-paradigm: NOUN
 -flex: .
  gramm: sg
  gloss: SG
 -flex: .en.//.erӡ.//.orӡ.//.ārӡ.//.ār.//.ӡon.//.gon.//.ӡor.//.on.//.iyā.//.xīl.//.gala.//.gufta.//.īf.
  gramm: pl
  gloss: pl
 -flex: .yā.//.ā.
  gramm: poss
  gloss: poss
 -flex: .inder.
  gramm: loc
  gloss: loc
 -flex: .qati.
  gramm: com
  gloss: com
 -flex: .ac.
  gramm: lim
  gloss: lim
 -flex: .avān.
  gramm: purp
  gloss: purp
 -flex: .ǰo.
  gramm: loc
  gloss: loc
 -flex: .r.
  gramm: dat
  gloss: dat
 -flex: .i
  gramm: 3sg
  gloss: 3sg
 -flex: .ō//.yō
  gramm: q
  gloss: q
 -flex: .di//.dī
  gramm: cnj
  gloss: cnj
 -flex: .aθ
  gramm: emph
  gloss: emph
 -flex: .at
  gramm: cnj
  gloss: and
 -flex: .um
  gramm: 1sg
  gloss: 1sg
 -flex: .i//.at
  gramm: 2sg
  gloss: 2sg
 -flex: .d//.t//.i
  gramm: 3sg
  gloss: 3sg
 -flex: .an
  gramm: 1pl
  gloss: 1pl
 -flex: .at//.af
  gramm: 2pl
  gloss: 2pl
 -flex: .an//.af
  gramm: 3pl
  gloss: 3pl
 -flex: .ak
  gramm: dim
  gloss: dim
 -flex: na.
  gramm: neg
  gloss: neg
 -flex: mā.
  gramm: neg
  gloss: neg
 -flex: .gī.//.ī.//.ax̌.
  gramm: nomin
  gloss: nomin
 -flex: .gār.
  gramm: act
  gloss: act

-paradigm: VERB
 -flex: .
  gramm: sg
  gloss: SG
 -flex: .en.//.erӡ.//.orӡ.//.ārӡ.//.ār.//.ӡon.//.gon.//.ӡor.//.on.//.iyā.//.xīl.//.gala.//.gufta.//.īf.
  gramm: pl
  gloss: pl
 -flex: .yā.//.ā.
  gramm: poss
  gloss: poss
 -flex: .inder.
  gramm: loc
  gloss: loc
 -flex: .qati.
  gramm: com
  gloss: com
 -flex: .ac.
  gramm: lim
  gloss: lim
 -flex: .avān.
  gramm: purp
  gloss: purp
 -flex: .ǰo.
  gramm: loc
  gloss: loc
 -flex: .r.
  gramm: dat
  gloss: dat
 -flex: .i
  gramm: 3sg
  gloss: 3sg
 -flex: .ō//.yō
  gramm: q
  gloss: q
 -flex: .di//.dī
  gramm: cnj
  gloss: cnj
 -flex: .aθ
  gramm: emph
  gloss: emph
 -flex: .at
  gramm: cnj
  gloss: and
 -flex: .um
  gramm: 1sg
  gloss: 1sg
 -flex: .i//.at
  gramm: 2sg
  gloss: 2sg
 -flex: .d//.t//.i
  gramm: 3sg
  gloss: 3sg
 -flex: .an
  gramm: 1pl
  gloss: 1pl
 -flex: .at//.af
  gramm: 2pl
  gloss: 2pl
 -flex: .an//.af
  gramm: 3pl
  gloss: 3pl
 -flex: .ak
  gramm: dim
  gloss: dim
 -flex: na.
  gramm: neg
  gloss: neg
 -flex: mā.
  gramm: neg
  gloss: neg
 -flex: .gī.//.ī.//.ax̌.
  gramm: nomin
  gloss: nomin
 -flex: .gār.
  gramm: act
  gloss: act


-paradigm: ADJ
 -flex: .
  gramm: sg
  gloss: SG
 -flex: .en.//.erӡ.//.orӡ.//.ārӡ.//.ār.//.ӡon.//.gon.//.ӡor.//.on.//.iyā.//.xīl.//.gala.//.gufta.//.īf.
  gramm: pl
  gloss: pl
 -flex: .yā.//.ā.
  gramm: poss
  gloss: poss
 -flex: .inder.
  gramm: loc
  gloss: loc
 -flex: .qati.
  gramm: com
  gloss: com
 -flex: .ac.
  gramm: lim
  gloss: lim
 -flex: .avān.
  gramm: purp
  gloss: purp
 -flex: .ǰo.
  gramm: loc
  gloss: loc
 -flex: .r.
  gramm: dat
  gloss: dat
 -flex: .i
  gramm: 3sg
  gloss: 3sg
 -flex: .ō//.yō
  gramm: q
  gloss: q
 -flex: .di//.dī
  gramm: cnj
  gloss: cnj
 -flex: .aθ
  gramm: emph
  gloss: emph
 -flex: .at
  gramm: cnj
  gloss: and
 -flex: .um
  gramm: 1sg
  gloss: 1sg
 -flex: .i//.at
  gramm: 2sg
  gloss: 2sg
 -flex: .d//.t//.i
  gramm: 3sg
  gloss: 3sg
 -flex: .an
  gramm: 1pl
  gloss: 1pl
 -flex: .at//.af
  gramm: 2pl
  gloss: 2pl
 -flex: .an//.af
  gramm: 3pl
  gloss: 3pl
 -flex: .ak
  gramm: dim
  gloss: dim
 -flex: na.
  gramm: neg
  gloss: neg
 -flex: mā.
  gramm: neg
  gloss: neg
 -flex: .gī.//.ī.//.ax̌.
  gramm: nomin
  gloss: nomin
 -flex: .gār.
  gramm: act
  gloss: act


-paradigm: NUM
 -flex: .
  gramm: sg
  gloss: SG
 -flex: .en.//.erӡ.//.orӡ.//.ārӡ.//.ār.//.ӡon.//.gon.//.ӡor.//.on.//.iyā.//.xīl.//.gala.//.gufta.//.īf.
  gramm: pl
  gloss: pl
 -flex: .yā.//.ā.
  gramm: poss
  gloss: poss
 -flex: .inder.
  gramm: loc
  gloss: loc
 -flex: .qati.
  gramm: com
  gloss: com
 -flex: .ac.
  gramm: lim
  gloss: lim
 -flex: .avān.
  gramm: purp
  gloss: purp
 -flex: .ǰo.
  gramm: loc
  gloss: loc
 -flex: .r.
  gramm: dat
  gloss: dat
 -flex: .i
  gramm: 3sg
  gloss: 3sg
 -flex: .ō//.yō
  gramm: q
  gloss: q
 -flex: .di//.dī
  gramm: cnj
  gloss: cnj
 -flex: .aθ
  gramm: emph
  gloss: emph
 -flex: .at
  gramm: cnj
  gloss: and
 -flex: .um
  gramm: 1sg
  gloss: 1sg
 -flex: .i//.at
  gramm: 2sg
  gloss: 2sg
 -flex: .d//.t//.i
  gramm: 3sg
  gloss: 3sg
 -flex: .an
  gramm: 1pl
  gloss: 1pl
 -flex: .at//.af
  gramm: 2pl
  gloss: 2pl
 -flex: .an//.af
  gramm: 3pl
  gloss: 3pl
 -flex: .ak
  gramm: dim
  gloss: dim
 -flex: na.
  gramm: neg
  gloss: neg
 -flex: mā.
  gramm: neg
  gloss: neg
 -flex: .gī.//.ī.//.ax̌.
  gramm: nomin
  gloss: nomin
 -flex: .gār.
  gramm: act
  gloss: act
